# 请教陈版，合并报表应收应付票据抵消问题？

提问人：cjzhangyong 时间：2013-12-12 11:07:46
情况 1 、母公司开出票据给子公司 借：其他应收款 贷：应付票据 子公司收到票据 借：应收票据 贷：其他应付款 这块其他应收应付抵消 合并层面应付应收票据这块抵消吗？我认为如果抵消无法反应母公司开立票据情况。 情况 2 、母公司开出票据给子公司借：其他应收款 贷：应付票据 子公司收到票据 借：应收票据 贷：其他应付款 子公司将票据贴现 借：银行存款 财务费用 贷：应收票据 这块其他应收应付抵消，那这里合并层面母公司的应付票据怎么处理？ 情况 3 、母公司收客户票据 借：应收票据贷：应收账款 背书子公司 借：应付账款 贷：应收票据 子公司 收到票据 借：应收票据 贷:应收账款 合并层面 这里子公司应收票据就反应合并层面，是不是不用抵消了？

回答人：chenyiwei
合并报表所反映的是母子公司所构成的合并主体所发生的对外交易对合并主体整体对外财务状况、经营成果和现金流量的影响。因此： 在情况 1 中，该票据并未流出合并集团以外，未对合并集团对外的财务状况和经营成果产生影响，所以在合并报表层面应完全抵消。 在情况 2 中，通过票据贴现，该票据成为对集团外部（银行）的负债，合并报表层面列报为一项短期借款。 在情况 3 中，该票据是应收集团外部方面的票据，所以在合并报表层面仍列报为应收票据。

提问人：cjzhangyong 时间：2013-12-13 10:28:12
陈版，情况 2 票据贴现了，是安排票面金额 还是根据票面金额扣除贴现利息 计入短期借款？

回答人：chenyiwei
合并报表层面该负债的初始计量金额为实际收到的贴现款，通过在贴现日到到期日的期间内确认利息支出，到到期日时该负债的账面价值应等于票据到期值。

提问人：maple8211 时间：2014-08-26 15:51:44
你好，版主 我认为情况 1 中的应收票据和应付票据不能完全抵消吧。 第一，母公司开具承兑汇票时，一般是有银行存款或其他资产做保证金或担保物的，这些是和应付票据的产生相关联的，如果抵消了票据，那资产受限的缘由不就没有了？ 第二，虽然票据的价值和其期限是有关系的，如果只是把应收和应付票据抵消掉，是不是无法反应其时间价值了呢？ 对于情况 2 ，根据税法，母公司对于子公司的借款额如果超过其投资额的 2 倍后，多出利息部分不是不可以税前扣除的吗？如果母公司通过构建虚假交易，以票据往来和票据贴现方式来给子公司融资，是不是可以避开税法的这项规定呢？

回答人：chenyiwei
合并报表层面应完整抵销内部往来，与同时存在被冻结的保证金无关。这部分保证金在合并报表层面仍体现为受限制的货币资金。同时反映时间价值也不是不做抵消的理由，因为短期资产和负债在核算时本来就不考虑时间价值。

提问人：seanfan1989 时间：2015-12-02 16:11:01
陈版，那如果没有贴现，而是支付货款，票据已在供应商，是否需要抵消？如果抵消，外部负债如何确认？也是短期借款嘛？

回答人：chenyiwei
这种情况下只有应付票据而没有应收票据，不能抵销。此时应付票据的债权人应当是持票人。

提问人：hrtsex 时间：2016-05-18 10:22:47
陈版，情况 3 中，如果子公司把收到的银行承兑汇票也贴现了，是否需要列报为短期借款？

回答人：chenyiwei
是。

提问人：跨度防护 时间：2018-03-06 15:50:20
请教陈版，对于情况二，如果票据贴现已经终止确认了，还能确认为对银行的短期借款吗？

回答人：chenyiwei
被贴现的票据满足终止确认条件时，应按金融工具转移满足终止确认条件处理，将所收到的款项与应收票据账面价值之间的差额计入损益。不作为借款处理。

提问人：呼叫帮助 时间：2018-03-06 20:10:30
某企业向银行借款、开出银行承兑汇票时，在银行存入100%的保证金，同时签订协议，约定该保证金由银行管理，在借款、汇票到期时，由银行将保证金直接核销银行借款、应付票据。 请问各位老师，上述情况，是否符合《企业会计准则——金融工具列报》的相关规定，即：金融资产和金融负债满足下列条件，应当以相互抵消后的净额在资产负债表内列示：（一）企业具有抵销已确认金额的法定权利，且该种法定权利现在是可执行的；（二）企业计划以净额结算，或同时变现该金融资产和清偿该金融负债。 请问各位老师，上述银行借款、应付票据能否和对应的货币资金——保证金存款抵消后，以净额在资产负债表内列示？ 项目经理一说，借款不可以，因为涉及借款利息。汇票可以，建议企业披露抵消事项及金额，因为企业是票据债务人，存在一定不确定事项。 项目经理二说，一般不可以。此处的保证金是对票据到期偿还的担保。根据《〈企业会计准则第 37 号—金融工具列报〉应用指南》规定：“企业将某项金融资产充作金融负债的担保物，该金融资产不能与被担保的金融负债抵销”。

回答人：chenyiwei
采用第二种观点。

提问人：shiyunhao2 时间：2019-04-23 22:43:09
陈版主，合并报表列为短期借款，在质押还是信用借款披露呢？假设公司办理这张票据时无需保证金等任何质押物抵押物，那么这种情况是不是放在信用借款比较合适？

回答人：chenyiwei
仍为质押借款。

提问人：shiyunhao2 时间：2019-04-24 17:08:35
陈版主，合并报表列为短期借款，在质押还是信用借款披露呢？假设公司办理这张票据时无需保证金等任何质押物抵押物，那么这种情况是不是放在信用借款比较合适？
陈版主，这种情况仍为质押借款的原因是什么？因为站着总体，没有付出任何对价就取得了这部分现金流，那这样看比较符合信用借款的特征。

回答人：chenyiwei
法律形式上，该票据就是质押物。借款种类根据法律形式确定和披露。

提问人：WY20190502 时间：2019-05-02 09:10:24
陈版您好，我想请教下情况 3 的应收票据。假如现在到期解付之后，子公司将现金流挂入母公司名下了。这种按照您的解答，我的理解是不需要在合并层面进行现金流量的抵消，视为外部应收的票据到期解付了。

回答人：chenyiwei
从外部取得的现金流当然不用抵销。母子公司之间的现金流要抵销。